台灣高等法院高雄分院刑事裁定　　　　　　　　　　九十一年度交抗字第一五七號
　　抗　告　人
　　即受處分人　甲○○
右抗告人因違反道路交通管理處罰條例案件，不服臺灣屏東地方法院中華民國九十一
年十一月十七日裁定（九十一年度交聲字第八○號），提起抗告，本院裁定如左：
    主  文
抗告駁回。
    理  由
一、抗意旨略以：抗告人甲○○於於民國九十一年四月十三日上午十時四十分許，騎
    乘車牌號碼ＴＰＧ─七一０號輕型機車，行經彰化市○○路、華山路口之設有燈
    號管制之交岔路口時，遵行燈號指示於綠燈時以時速五公里右轉民族路，卻為執
    勤之彰化縣警察局彰化分局中華路派出所邱基祥警員誤以抗告人未遵燈號指示違
    規闖紅燈當場攔停，抗告人係綠燈過停止線，因為華山路的紅綠燈交通號誌距離
    路口還有幾公尺，警員在民族路攔我下來，看不到華山路的紅綠燈，所以警察才
    誤會抗告人闖紅燈，抗告人因遵守交通規則，故拒絕警員檢視證件，而僅提供健
    保卡，供警員查看，邱基祥警員於九十一年九月四日於台灣屏東地方法院出庭時
    所為證詞不實，原裁定據以駁回抗告人之聲明異議，自有不當，為此提起抗告。
二、按汽車駕駛人行經有燈光號誌管制之交岔路口闖紅燈者，處新台幣一千八百元以
    上五千四百元以下罰鍰，並記違規點數三點；汽車駕駛人駕駛車輛未隨身攜帶駕
    駛執照者，處新台幣三百元以上六百元以下罰鍰，道路交通管理處罰條例第五十
    三條、第六十三條第一項第三款、第二十五條第三款分別定有明文。
三、經查：
（一）抗告人於上開時地闖紅燈、未帶駕駛執照之情節，業據證人即舉發本件違規之
      員警邱基祥到庭證述：「我攔異議人下來時，我立刻請他看民族路的燈號，當
      時是綠燈，表示華山路是紅燈，而且燈號變換路口淨空有一定的秒數，當時民
      族路的車輛都已經在通行了，所以異議人確實有闖紅燈，我請異議人出示駕照
      ，他說只是要看牙齒，我跟他說違規是不論理由的，異議人轉進民族路時，民
      族路的車都已在通行，我還有請異議人回頭看民族路的燈號，我已經在製作罰
      單時他才說他沒有闖紅燈，異議人轉進來的時間很短，我不會誤判，當時華山
      路紅綠燈距離路口約四、五公尺，異議人時速約二、三十公里，時速在五公里
      以下是很難騎車的。」等語明確，而證人邱基祥警員與異議人素不相識並無怨
      隙，衡情當無設詞誣陷指抗告人之理由及必要，其證述自堪採信，此外復有舉
      發現場圖、紅綠燈秒數、舉發地點照片六幀附卷可證。
（二）抗告人雖辯稱伊當時騎機車時速五公里，於綠燈時即已通過停止線，是因警察
      站在民族路上，看不到華山路之號誌云云，惟抗告人係以時速二、三十公里速
      度闖越華山路之紅燈號誌，業據證人邱基祥警員證述詳盡如前，且依上述舉發
      現場圖、紅綠燈秒數及舉發地點照片六幀顯示，彰化市○○路口停止線距民族
      路口僅四點五公尺，而該處黃燈轉紅燈秒數為三秒、淨空（四燈全紅）秒數亦
      為三秒一節，抗告人以時速二、三十公里速度闖越華山路之號誌，則其到達該
      交岔路口所需時間不足一秒，若抗告人係在華山路綠燈或黃燈時通過靜止線，
      此時該交岔路口之號誌應為：華山路黃燈、民族路紅燈之狀態，顯見抗告人應
      係闖越紅燈，始有證人邱基祥所述上開見抗告人轉彎時，民族路直行車輛已在
      通行情形，是縱證人邱基祥並非站於交岔路口，而係於距該交岔路口約十三點
    四公里之民族路南向車道上值勤，依其位置所可見之交通號誌狀態，亦堪足判
      斷抗告人確係闖越紅燈右轉之違規行為無疑。又觀諸經驗法則，一般人駕駛機
      車轉彎，甚難以約等同一般人行走速度（一般人行走約時速三、四公里）之時
      速五公里狀態，保持平衡安全駕駛並平順轉彎，抗告人前述辯解，已與常情有
      違，況若依抗告人所述之行車時速五公里計算，其於綠燈時即已通過停止線，
      行至該交岔路口僅需三秒之時間，此時上開交岔路口應屬全面淨空、四燈全紅
      之狀態，亦不會有證人邱基祥所稱「民族路的車都已經在通行了」之狀況，是
      抗告人前述所辯，實難採信。
（三）抗告人駕駛車輛未隨身攜帶駕照，於警攔停時僅出示健保卡等情，業據抗告人
      於原審審理中坦承明確（見原審卷第十九頁），而駕駛執照與健保卡所載資料
      ，僅有姓名、身分證字號、出生日期相同，其餘均不一致，且駕駛執照之出示
      亦涉及公路主管機關或警察機關之管理，自與健保卡難以等同視之，是告訴人
      駕駛車輛未隨身攜帶駕照之違規行為甚為明確。抗告人嗣後改稱因不想接受檢
      查才告訴警員沒帶駕照等語，顯屬卸責之詞，委無足採。
（四）從而，原處分機關據以援引上開規定，各裁處罰鍰新台幣一千八百元（闖紅燈
      ），三百元（未帶駕照）並記違規點數三點，並無不當，原裁定駁回聲明異議
      亦無不合，抗告人仍執陳詞提起抗告，為無理由，應予駁回。
四、爰依道路交通案件處理辦法第二十六條，刑事訴訟法第四百十二條，裁定如主文
    。
中      華      民      國    九十一    年     十二     月     十八     日
                              台灣高等法院高雄分院刑事第七庭
                                  審判長法官  李春昌
                                        法官  黃憲文
                                        法官  莊飛宗
右正本證明與原本無異。
不得再抗告。
                                      書記官  張明賢
中    華    民    國     九十一     年      十二      月     二十三     日
                                                                        Ｆ
